# 请教陈版，处置固定资产的时候，在现行准则下，附加税应当计入哪个科目

提问人：kkkgrom 时间：2021-10-15 12:33:06
1.意见一，在处置的时候应当包含处置的所有税金，所以也包含税金及附加，那么税金及附加应当对方是资产处置损益，即借：资产处置损益贷：固定资产清理
应交税费-增值税
应交税费-附加税
2.意见二，在处置过程中只是包含增值税，税金及附加在处置时暂不考虑，按照期末应交增值税计提
借：资产处置损益
贷：固定资产清理
应交税费-增值税
借：税金及附加
贷：应交税费-附加税

回答人：chenyiwei
一般建议采用意见二。因为基于增值税应纳税额计算的附加税费并不能对应到某一笔特定的交易。